【裁判字號】    97,訴,727
【裁判日期】    970624
【裁判案由】    毒品危害防制條例
【裁判全文】
臺灣基隆地方法院刑事判決               97年度訴字第727號
公  訴  人  臺灣基隆地方法院檢察署檢察官
被      告  乙○○
                      ）
                    （另案現於臺灣基隆監獄執行）
上列被告因毒品危害防制條例案件，經檢察官提起公訴（97年度
毒偵字第386 、485 、628 號），被告於準備程序進行中，就被
訴事實為有罪之陳述，經本院合議庭裁定由受命法官獨任進行簡
式審判程序，判決如下：
    主  文
乙○○所犯如附表「所犯罪名」欄所示之罪，均累犯，各處如附
表「宣告刑」欄所示之刑，應執行有期徒刑壹年貳月。扣案之注
射針筒壹支、玻璃吸食器壹組，均沒收。
    事  實
一、乙○○有下列前案紀錄（構成累犯），及施用毒品執行觀察
    、勒戒、強制戒治之紀錄：
  (一)前因施用毒品案件，先後2 次經裁定送觀察、勒戒後，均認
    無繼續施用毒品傾向，分別由臺灣基隆地方法院檢察署檢察
    官以88年度偵字第2371、2723號及88年度偵緝字第317 號為
    不起訴處分確定。
  (二)復因施用第二級毒品案件，經送強制戒治（業於民國90年2
    月8 日期滿執行完畢），先後由臺灣基隆地方法院檢察署檢
    察官以88年度毒偵字第775 號及89年度偵字第773 號聲請簡
    易判決處刑及提起公訴，分別經本院以88年度基簡字第884
    號及89年度易字第165 號判決各判處有期徒刑6 月、7 月確
    定，經接續執行，甫於91年3 月22日縮刑期滿執行完畢。
  (三)又因施用一、二級毒品案件，先後由臺灣基隆地方法院檢察
    署檢察官以92年度毒偵字第1285號及93年度毒偵字第1313號
    提起公訴，分別經本院以93年度訴字第22號及93年度訴字第
    645 號判決各判處有期徒刑10月確定，併同竊盜另案接續執
    行，已於95年5 月24日假釋出監交付保護管束，保護管束期
    滿日為95年11月20日，假釋未經撤銷，其未執行之刑，以已
    執行論（構成累犯）。
  (四)再因施用第一、二級毒品案件，由臺灣基隆地方法院檢察署
    檢察官以96年度毒偵字第3168號提起公訴，經本院以97年度
    訴字第85號判決判處有期徒刑11月確定。
  (五)另於97年12月9 日某時許，因施用第一、二級毒品案件，先
    後由臺灣基隆地方法院檢察署檢察官以97年度毒偵字第111
    號及97年度毒偵字第842 號追加起訴及聲請簡易判決處刑，
    分別由本院以97年度訴字第170 號及97年度基簡字第441 號
    判決各判處有期徒刑11月、3 月（均尚未確定）。
二、乙○○係列管調驗毒品人口，詎其仍未戒除毒癮，於上開強
    制戒治執行完畢釋放後5 年內，又各基於施用第一、二級毒
    品海洛因、甲基安非他命之犯意，先後於下列時間、地點非
    法施用毒品：
  (一)於96年12月27日上午8 、9 時許，在其位於基隆市七堵區
    ○○○街23號之1 住處，將第一級毒品海洛因置入注射針筒
    內，摻水混合注射右手肘內側皮膚靜脈血管處之方式，非法
    施用第一級毒品海洛因1 次；非法施用毒品海洛因後，旋
    即以將第二級毒品甲基安非他命放入玻璃球吸食器（未扣案
    ），再以打火機點燃燒烤吸食器底部產生煙霧吸食之方式，
    非法施用第二級毒品甲基安非他命1 次。嗣於96年12月27
    日上午10時30分許，在基隆市○○路278 號旁處，為警盤查
    查獲；又於同日下午1 時30分許，在基隆市七堵區○○○街
    23號之1 處，為警因執行搜索勤務而查獲，當場並扣得其所
    有之供施用第一級毒品海洛因用之注射針筒1 支及供施用第
    二級毒品甲基安非他命用之玻璃吸食器1 組，均經其同意採
    集尿液送驗，結果呈安非他命、甲基安非他命、嗎啡及可待
    因陽性反應，始悉上情。
  (二)於97年1 月7 日上午8 、9 時許，在其位於上址住處，將
    第一級毒品海洛因置入注射針筒內，摻水混合注射右手肘內
    側皮膚靜脈血管處之方式，非法施用第一級毒品海洛因1 次
    ；非法施用毒品海洛因後，旋即以將第二級毒品甲基安非
    他命放入玻璃球吸食器（未扣案），再以打火機點燃燒烤吸
    食器底部產生煙霧吸食之方式，非法施用第二級毒品甲基安
    非他命1 次。嗣於97年1 月7 日上午11時許，在基隆市○
    ○路42巷1 之1 號前處，為警通知採尿送驗結果，其尿液中
    係呈海洛因之嗎啡陽性反應及甲基安非他命、安非他命之陽
    性反應後，始查悉上情。
三、案經基隆市警察局、基隆市警察局第三分局報告及臺北縣警
    察局汐止分局報告臺灣基隆地方法院檢察署檢察官偵查起訴
    。
    理  由
一、本件被告所犯者非為死刑、無期徒刑、最輕本刑為3 年以上
    有期徒刑之罪或高等法院管轄第一審案件，其於準備程序進
    行中，先就被訴事實為有罪之陳述，經告知其簡式審判程序
    之旨，並聽取公訴人及被告之意見後，本院依刑事訴訟法第
    273 條之1 第1 項之規定，裁定由受命法官獨任進行簡式審
    判程序，且依同法第273 條之2 規定，簡式審判程序之證據
    調查，不受第159 條第1 項、第161 條之2 、第161 條之3
    、第163 條之1 及第164 條至第170 條規定之限制，合先敘
    明。
二、上開事實，業據被告於本院準備程序及審理時坦承在卷，而
    被告於上述所示時間、地點先後為警查獲後採集尿液，均呈
    甲基安非他命、安非他命、嗎啡、可待因之陽性反應，此有
    台灣尖端先進生技醫藥股份有限公司濫用藥物檢驗報告、臺
    灣檢驗科技股份有限公司濫用藥物尿液檢驗報告計3 份附卷
    可稽。又其前因施用毒品案件，先後2 次經裁定送觀察、勒
    戒後，均認無繼續施用毒品傾向，分別由臺灣基隆地方法院
    檢察署檢察官以88年度偵字第2371、2723號及88年度偵緝字
    第317 號為不起訴處分確定，復因施用第二級毒品案件，經
    送強制戒治，業於90年2 月8 日期滿執行完畢等情，亦有臺
    灣高等法院被告前案紀錄表附卷足佐。綜上所陳，綜上所陳
    ，被告於前次強制戒治於90年2 月8 日執行完畢，5 年內業
    已再犯上述事實欄一、所示之施用毒品違反毒品危害防制條
    例案件，經法院判處罪刑確定，其又再犯本案施用第一、二
    級毒品海洛因、甲基安非他命，罪證明確，犯行洵堪認定，
    自應依法論科。
三、論罪科刑部分：
  (一)查海洛因、甲基安非他命分係毒品危害防制條例第2 條第2
    項第1 款、第2 款所定之第一級、第二級毒品，核被告所為
    係犯毒品危害防制條例第10條第1 項、第2 項之施用第一級
    、第二級毒品罪。被告持有第一級毒品海洛因及第二級毒品
    甲基安非他命之低度行為，應為施用第一級、第二級毒品之
    高度行為所吸收，不另論罪。被告先後所犯上開4 罪，犯意
    各別，行為不同，應予分論併罰。
  (二)被告前曾受如事實欄一、所示之有期徒刑執行完畢，有臺灣
    高等法院被告前案紀錄表在卷可按，其於受一、(三)所示有期
    徒刑執行完畢後之5 年內，故意再犯本件有期徒刑以上之罪
    ，為累犯，其所犯上開4 罪，均應依刑法第47條第1 項加重
    其刑。
  (三)爰審酌被告犯罪之動機、曾有施用毒品之前科仍不知戒除，
    惟犯罪後坦承犯行，且所犯之施用毒品犯行乃戕害自己身心
    健康，並未危及他人等一切情狀，分別量處如主文所示之刑
    ，併定其應執行之刑。
四、沒收部分：
  (一)扣案之針筒1 支、玻璃吸食器1 組，經核非專供施用毒品之
    器具，均係被告所有且分別係供其施用第一、二級毒品海洛
    因、甲基安非他命所用之物，業據被告供明在卷，爰依刑法
    第38條第1 項第2 款規定宣告沒收。
據上論斷，應依刑事訴訟法第273 條之1 第1 項、第299 條第1
項前段，毒品危害防制條例第10條第1 項、第2 項、第23條第2
項，刑法第11條前段、第47條第1 項、第51條第5 款、第38條第
1 項第2 款，判決如主文。
本案經檢察官甲○○到庭執行職務。
中    華    民    國    97    年    6     月    24    日
                  刑事第三庭法  官  黃永定
以上正本證明與原本無異。
如不服本判決應於收受本判決後10日內向本院提出上訴書狀，其
未敘述上訴理由者，並得於提起上訴後10日內向本院補提理由書
狀（均須按他造當事人之人數附繕本）「切勿逕送上級法院」。
中    華    民    國    97    年    6     月    24    日
                            書記官  劉珍珍
附錄本案所犯法條：
毒品危害防制條例第10條：
I施用第一級毒品者，處 6 月以上 5 年以下有期徒刑。
II施用第二級毒品者，處 3 年以下有期徒刑。
附表：
┌───┬──────────┬───────┬───────────┐
│編號  │    犯罪行為        │所犯罪名      │    宣告刑            │
├───┼──────────┼───────┼───────────┤
│ 一   │96年12月27日上午8、9│施用第一級毒品│處有期徒刑柒月。      │
│      │時許，施用第一級毒品│罪            │                      │
│      │海洛因              │              │                      │
├───┼──────────┼───────┼───────────┤
│ 二   │96年12月27日上午8、9│施用第二級毒品│處有期徒刑月。      │
│      │時許，施用第二級毒品│罪            │                      │
│      │甲基安非他命        │              │                      │
├───┼──────────┼───────┼───────────┤
│ 三   │97年1 月7 日上午8 、│施用第一級毒品│處有期徒刑柒月。      │
│      │9 時許，施用第一級毒│罪            │                      │
│      │品海洛因            │              │                      │
├───┼──────────┼───────┼───────────┤
│ 四   │97年1 月7 日上午8 、│施用第二級毒品│處有期徒刑。        │
│      │9 時許，施用第二級毒│罪            │                      │
│      │品甲基安非命        │              │                      │
└───┴──────────┴───────┴───────────┘


司法院資訊處製作；財團法人民間司法改革基金會備份。
